【裁判字號】    98,易,314
【裁判日期】    981130
【裁判案由】    毒品危害防制條例
【裁判全文】
臺灣臺東地方法院刑事判決              98年度易字第314 號
公  訴  人  臺灣臺東地方法院檢察署檢察官
被      告  乙○○
                    （現於臺灣臺東監獄執行中）
上列被告因毒品危害防制條例案件，經檢察官提起公訴（98年度
毒偵字第303 號），被告於準備程序中為有罪之陳述，本院合議
庭裁定由受命法官獨任以簡式審判程序進行審理，判決如下：
    主  文
乙○○施用第二級毒品，累犯，處有期徒刑捌月。
    犯罪事實
一、乙○○前於民國95年至96年間，因竊盜及違反毒品危害防制
    條例案件，經本院以95年度東簡字第396 號判決、95年度東
    簡字第400 號判決、95年度訴字第198 號判決、96年度訴字
    第54號判決、96年度訴字第82號判決、96年度簡字第19號判
    決、96年度簡字第35號判決，分別判處有期徒刑3 月、2 月
    、7 月、8 月、3 月、9 月、4 月、2 月（共4 罪）、3 月
    確定；嗣於96年7 月27日復經本院以96年度聲簡字第337 號
    裁定，減刑並定執行刑為有期徒刑1 年8 月，於95年12月8
    日入監執行，並於97年3 月11日縮短刑期假釋出監，甫於97
    年7 月22日因保護管束期滿，視為執行完畢。
二、詎乙○○仍不知悔改，復基於施用第二級毒品甲基安非他命
    之犯意，於98年10月7 日12時許，在其位於臺東縣臺東市○
    ○街158 巷10弄17號住處之3 樓房間內，以將甲基安非他命
    置入玻璃球內點火燒烤吸食煙霧之方式，施用甲基安非他命
    1 次。嗣於同年月9 日，乙○○因他案通緝，為員警於其上
    開住處查獲，乙○○並同意員警搜索；乙○○在警察未搜得
    任何毒品或施用毒品器具，亦未發覺任何施用毒品痕跡之情
    況下，仍自動坦承上開犯罪事實，並同意驗尿，而接受裁判
    ，經警採集其尿液送驗後，結果呈安非他命類安非他命與甲
    基安非他命陽性反應，而悉上情。
三、案經乙○○自首暨臺東縣警察局臺東分局報告臺東地方法院
    檢察署檢察官偵查起訴。
    理  由
壹、程序事項
    本件被告乙○○所犯者非為死刑、無期徒刑、最輕本刑為3
    年以上有期徒刑之罪或高等法院管轄第一審案件，其於準備
    程序進行中，先就被訴事實為有罪之陳述，經法官告知其簡
    式審判程序之旨，並聽取公訴人、被告之意見後，本院爰依
    刑事訴訟法第273 條之1 第1 項之規定，裁定由受命法官獨
    任以簡式審判程序進行審理。
貳、實體事項
一、上開犯罪事實業據被告乙○○坦白承認，且被告於當日經警
    採集之尿液檢體，經送請檢驗後，結果亦呈安非他命類安非
    他命及甲基安非他命陽性反應，此有臺東縣警察局臺東分局
    98年度偵辦毒品案件尿液採集代碼一覽表、慈濟大學濫用藥
    物檢驗中心檢驗報告各1 紙（參見警卷第9 至10頁）在卷可
    證，足認被告之自白與事實相符，應可採信。本案事證明確
    ，被告犯行堪可認定，應依法論科。
二、論罪科刑
（一）按甲基安非他命為毒品危害防制條例所列管之第二級毒品
      ，該條例第2 條第2 項第2 款規定甚明，是核被告所為，
      係犯毒品危害防制條例第10條第2 項之施用第二級毒品罪
      。被告持有第二級毒品之低度行為，應為施用第二級毒品
      之高度行為所吸收，不另論罪。
（二）被告前有如事實欄所載之論罪科刑執行情形，此有臺灣高
      等法院被告前案紀錄表1 份附卷可考，其於有期徒刑執行
      完畢後，5 年以內故意再犯本案有期徒刑以上之罪，為累
      犯，應依刑法第47條第1 項之規定加重其刑。又按刑法第
      62條自首規定所謂之發覺，固非以有偵查犯罪權之機關或
      人員確知其人犯罪無誤為必要，而於對其發生嫌疑時，即
      得謂為已發覺；但此項對犯人之嫌疑，仍須有確切之根據
      得為合理之可疑者，始足當之，若單純主觀上之懷疑，要
      不得謂已發生嫌疑，最高法院72年台上字第641 號判例可
      資參照。經查，被告於自願性同意警察搜索後，係在警察
      未搜得任何毒品及施用毒品器具，以及未發覺任何施用毒
      品痕跡之情況下，自動向警察坦承施用第二級毒品之事實
      ，並同意接受驗尿，此觀警詢筆錄自明；參諸警察並未取
      得搜索票，而以獲得被告同意之方式實施搜索等情，足見
      員警就被告涉犯施用第二級毒品罪嫌部分，尚無確切之證
      據，而僅有主觀之懷疑而已。從而，揆諸前揭判例意旨，
      堪認被告係於有偵查犯罪職權公務員未發覺犯罪前，自首
      施用第二級毒品之犯行，而接受裁判，爰依刑法第62條前
      段之規定，減輕其刑。就前開刑之加重、減輕，並依刑法
      第71條第1項之規定，先加後減之。
（三）爰審酌被告前有施用第二級毒品之前科，顯見其控制力薄
      弱，難以自律，無法抗拒毒品之誘惑等情；並考量其智識
      程度、施用之動機、家庭及經濟狀況、犯後坦承犯行之態
      度，且其所犯之施用第二級毒品犯行乃戕害自己身心健康
      ，並未危害他人法益等一切情狀，量處如主文所示之刑，
      以資懲儆。
據上論斷，依刑事訴訟法第273 條之1 第1 項、第299 條第1 項
前段，毒品危害防制條例第10條第2 項，刑法第11條前段、第47
條第1 項、第62條前段，判決如主文。
本案經檢察官甲○○到庭執行職務。
中    華    民    國    98    年    11    月    30    日
                  刑事第一庭    法  官  李俊彬
以上正本證明與原本無異。
如不服本判決應於收受送達後10日內向本院提出上訴書狀，並應
敘述具體理由；其未敘述上訴理由者，應於上訴期間屆滿後20日
內向本院補提理由書（均須按他造當事人之人數附繕本）。「切
勿逕送上級法院」。
                                書記官  陳昭穎
中    華    民    國    98    年    11    月    30    日
附錄論罪科刑法條
毒品危害防制條例第10條第2 項
施用第二級毒品者，處 3 年以下有期徒刑。


司法院資訊處製作；財團法人民間司法改革基金會備份。
